臺灣高等法院高雄分院民事判決　九十一年度再字第四號
　　再審原　告　臺灣糖業股份有限公司
　　法定代理人　錢秉才
　　再審被　告　己○○
　　　　　　　　丙○○
　　　　　　　　甲○○
　　　　　　　　丁○○
　　　　　　　　庚○○
　　　　　　　　戊○○
　　　　　　　　乙○○
右當事人間給付違約金事件，再審原告對於中華民國九十年十一月二十一日本院八十
九年度上字第一二六號確定判決，提起再審之訴，本院判決如左：
    主    　文
再審原告之訴駁回。
再審訴訟費用由再審原告負擔。
    理　　　由
一、再審意旨略以：本院民國八十九年度上字第一二六號確定判決（下稱原確定判決
    ）對於：監工日誌證人胡志強之證言再審被告未就瑕疵如何影響其生活起
    居，負舉證責任證人余盛文之證言兩造同意於八十六年三月三十日以前就房
    屋點交紀錄表所列瑕疵，不得請求給付違約金之協議書約定調解通知書、再審
    被告陳情書、臺糖公司高雄分處八十五年三月二十日高分開字第九五二０一０六
    六號函及高雄縣政府八十五年四月九日八五建局管字第九三０一號函、證人黃裕
    芳之證言等足影響判決之重要證物，漏未斟酌，有民事訴訟法第四百九十七條之
    再審事由云云。
二、查：
  (一)雖證人胡志強證述：「我們是監造單位，不是施工單位，我們督促施工單位就承
    購戶提出之瑕疵修繕好，承購護所列的問題每一項都有修繕，所謂督促就是我們
    看承包商有無做而成紀錄，有關漏水的問題，我們有去試水後才交屋」、「（法
    官問：工地周報表上所記載有試水是否確實？）確實」；證人余盛文證稱：「系
    爭房屋其中有增建，會引起漏水」等語。惟原確定判決以監工日誌、房屋修繕表
    、工地週報表均係再審原告單方製作之文書，至多只能證明再審原告於八十五年
    九月十二日前有修繕之事實，不能證明修繕已完成（原確定判決第八頁），並以
    交屋點交紀錄表、相片、客訴處理單、保固切結書、兩造於八十五年十月十九日
    、二十九日兩次協調會之協調會記錄之記載，認定漏水問題具有連續性，即再審
    原告從交屋前一直延續至交屋完成後關於漏水等缺失未完成修繕，且對該漏水等
    缺失負有修繕之義務（原確定判決第七、八、九、十頁），及再審被告己○○、
    乙○○、丁○○、丙○○、甲○○等因房屋樓層嚴重漏水長期無法正常使用及初
    期馬桶不通、熱水器無法使用嚴重影響生活品質及家中物品浸水之損害等情（原
    確定判決第十一頁）。是原確定判決雖未斟酌胡志強、余盛文之上開證言，亦不
    足以影響其上開認定，自與「就足以影響於判決之重要證物漏未斟酌」之情事不
    符。另原確定判決已就監工日誌等證物加以斟酌論斷，並就修繕是否完成，瑕疵
    是否影響再審被告生活起居之為說明，並無再審原告所稱就上開證物漏未斟酌之
    情。
  (三)又八十六年三月三十日之協議書記載：「倘（仁春芳鄰）各戶於上述日期（八十
    六年三月三十日）前房屋雙方認定點交紀錄表所列瑕疵仍無法修繕完成，保留五
    十萬元（尾款），俟房屋修繕完成後再行繳納，如有爭議由專業機構認定」，由
    上開協議書之內容觀之，係就尾款交付之協議，並非就點交紀錄表所列瑕疵不得
    請求給付違約金之約定，從而原確定判決既以兩造於八十五年六月二十七日所立
    之切結書之約定，認再審原告就未修繕之瑕疵負給付違約金之責任，原確定判決
    雖未審酌上開協議書之約定，亦不足以影響上開論斷。
  (四)另再審被告戊○○、庚○○陳情排水溝糾紛之陳情書及高雄縣仁武鄉公所通知再
    審原告與戊○○、庚○○調解之通知書，其內容僅能證明戊○○等人確陳情有關
    排水溝糾紛之情事，未能證明排水溝之糾紛係何原因所致。又臺糖公司土地開發
    處高雄分處八十五年三月二十日高分開字第九五二０一０六六號函請高雄縣政府
    核發使用執照，及高雄縣政府八十五年四月九日八五建局管字第九三０一號函謂
    「再審原告可依法提出申領使用執照」之證物，只能證明再審原告可依法申領使
    用執照，非謂高雄縣政府已審核可核發使用執照。是上開陳情書等證物均未就戊
    ○○、庚○○遲延取得使用執照之原因予以說明。另證人黃裕芳雖證稱：「戊○
    ○的使用執照所以較晚發給，並不是我們的設計有問題，縣政府建管課修法來變
    更建築線，所以責任並不是台糖公司，而是縣政府本身」云云。惟原確定判決依
　　向高雄縣政府建設局函查之結果，認定因原建築線指示圖圳溝外側為建築線，
　　D34 房屋之西側二、三樓卻突出於建築線之外，造成無法設置法定騎樓之困擾，
　　經再審原告委任之建築師申請江西側之建築線更正至已開闢完成之都市○○道路
　　邊、建設局始核發使用執照，故戊○○、庚○○所有之D34房屋未能順利取得使
　　用執照，乃因再審原告興建之建築物未依建築線建築，造成建築物突出於建築線
　　外，且違反法定騎樓設置之要件所致（原確定判決第十二頁）。原確定判決顯已
　　就再審原告應負遲延取得使用執照違約責任之認定為判斷說明，上開未經原確定
　　判決斟酌黃裕芳之證言、陳情書等證物，顯非足以影響於判決之重要證物。
三、綜上，再審原告執原確定判決有民事訴訟法第四百九十七條之再審事由，提起本
    件再審之訴，顯無再審理由，應予駁回。
四、據上論結，本件再審之訴顯無理由，依民事訴訟法第五百零二條第二項、第七十
    八條，判決如主文。
中　　　華　　　民　　　國　　九十一　　　年　　　二　　月　　　六    　日
                              臺灣高等法院高雄分院民事第二庭
~B1審判長法官　高金枝
~B2　　　法官　陳真真
~B3　　　法官　簡色嬌
右為正本係照原本作成。
不得上訴。
中　　　華　　　民　　　國　　九十一　　年　　　二　　　月　　　八　　　日
~B法院書記官　黃琳群
                                                                        Ｆ
